【裁判字號】    97,審易,1217
【裁判日期】    970917
【裁判案由】    竊盜等
【裁判全文】
臺灣桃園地方法院刑事判決            97年度審易字第1217號
公  訴  人  臺灣桃園地方法院檢察署檢察官被告
被      告  甲○○
            乙○○
上列被告等因竊盜等案件，經檢察官提起公訴（97年度偵字第13
661 號），被告等於本院準備程序進行中，就被訴事實為有罪之
陳述，經本院告知簡式審判程序意旨，並聽取當事人之意見後，
本院合議庭裁定依簡式審判程序審理，判決如下：
    主    文
甲○○共同竊盜，累犯，處有期徒刑柒月。
乙○○共同竊盜，累犯，處有期徒刑柒月；又行使偽造私文書，
足以生損害於公眾及他人，累犯，處有期徒刑陸月，如附表所示
偽造之「丙○○」署押均沒收；應執行有期徒刑壹年，如附表所
示偽造之「丙○○」署押均沒收。
    事    實
一、緣甲○○前因殺人未遂案件，經本院以94年度訴字第1381號
    判決判處有期徒刑3 年確定，嗣經本院以96年度聲減字第61
    45號裁定減刑為有期徒刑1 年6 月確定，並於民國96年11月
    13日執行完畢出監（構成累犯）；另乙○○前因連續施用第
    二級毒品、連續施用第二級毒品、竊盜案件，分別經本院以
    93年度桃簡字第430 號、94年度桃簡字第88號、94年度桃簡
    字第17號判決各判處有期徒刑6 月、有期徒刑5 月、有期徒
    刑6 月確定，上開三罪經接續執行，於95年1 月11日因縮短
    刑期假釋出監併付保護管束，迄95年3 月3 日保護管束期滿
    假釋未經撤銷，視為已執行完畢；復因竊盜案件，經本院以
    95年度易字第533 號判決判處有期徒刑8 月確定，於95年12
    月5 日縮刑期滿執行完畢（均構成累犯）。(一)然其等竟猶不
    知悔改，共同基於意圖為自己不法所有之犯意聯絡，於97年
    6 月2 日下午2 時許，在設於桃園縣桃園市○○路57巷32號
    之「新竹化工實業股份有限公司」（下稱新竹化工公司）內
    ，共同徒手竊取新竹化工公司所有價值約新臺幣（下同）3
    315 元之之圓形鐵蓋39個得手，並共同搬至由乙○○所騎乘
    搭載甲○○、牌照號碼為HUU －322 號重型機車後拉之三輪
    拖板車上離去，嗣於同日下午5 時40分許，在桃園縣桃園市
    ○○路57巷32號前為警當場查獲；(二)詎乙○○因另涉他案，
    業經臺灣桃園地方法院檢察署通緝中，其為掩飾身分，免於
    為警查知受通緝之情事，竟在經警查獲後，於同日接受員警
    就上開竊盜案件詢問時，基於偽造私文書並據以行使之犯意
    ，冒用其兄「丙○○」之名應訊，先在如附表所示之文件上
    接續偽造丙○○之簽名及指印，復於接續偽造完成如附表編
    號3 、8 、9 所示之私文書後，將之交還承辦警員而行使之
    ，藉以表示承認附表編號1 、2 、4 至7 之文件及得因此主
    張刑事訴訟法上所規定權利之附表編號3 、8 、9 之私文書
    ，均足以生損害於警察機關刑案偵查之正確性、公信力暨「
    丙○○」本人，嗣經警員查尋通緝資料，發現與丙○○同一
    地址之乙○○有通緝資料並比對口卡相片，發現二者不符，
    當場查獲始悉上情。
二、案經桃園縣政府警察局移請臺灣桃園地方法院檢察署檢察官
    偵查起訴。
    理    由
一、前開犯罪事實，業據被告甲○○、丙○○於檢察官偵查時及
    本院審理中均坦承不諱，核與證人丁○○於警詢中之證述均
    相符合，復有贓物領據1 紙，刑案現場照片10張、桃園縣政
    府警察局保安警察隊調查筆錄、自願受搜索同意書、桃園縣
    政府警察局搜索扣押筆錄、扣押物品目錄表、口卡片、權利
    告知通知書、逮捕通知書各1 份在卷可稽，堪認被告2 人前
    揭不利於己之自白確與事實相符，洵堪採為論罪科刑之依據
    。從而，本件事證明確，被告2 人犯行足以認定，自應依法
    論科。
二、核被告甲○○、乙○○上開事實欄(一)所為，均係犯刑法第32
    0 條第1 項之竊盜罪；再被告2 人間，就上開犯行，有犯意
    聯絡及行為分擔，均為共同正犯。再被告乙○○除在如附表
    所示之文件上偽造「丙○○」名義之署名外，另有按捺其指
    印，因該指印同為代表冒用者之姓名，作用及效力與署押無
    異，亦係刑法所稱之署押。又刑法第217 條所稱之「偽造署
    押」，係指行為人冒用本人名義在文件上簽名或為民法第3
    條第3 項所稱指印之類似簽名之行為者而言（最高法院80年
    台非字第277 號判決意旨可資參照），故倘行為人係以簽名
    之意，於文件上簽名，且該簽名僅在於表示簽名者個人身分
    ，以作為人格同一性之證明，除此之外，再無任何其他用意
    者，固即係刑法上所稱之「署押」，然若於作為人格同一性
    之證明之外，尚有其他法律上之用意（例如表示收受某物之
    用意而成為收據之性質、表示對於某事項為同意之用意證明
    ）者，即應該當刑法上之「私文書」。故查，被告乙○○於
    附表編號1 、2 、4 至7 所示文件偽簽「丙○○」之署名、
    按捺指印，該簽名、指印僅係表示接受詢問、扣押人係「丙○○」及係「丙○○」指認其人無誤，作為人格同一性之證
    明，除此之外，並無其他法律上之用意，自僅屬成立偽造署
    押之範疇。而被告乙○○於如附表編號3 、8 、9 所示文件
    上偽簽「丙○○」署名、按捺指印，因該等文件本有表示「
    丙○○」自願於無搜索票之情形下接受搜索、其業經警方告
    知相關權利事項、已經收受逮捕通知及通知指定親友等用意
    證明，核屬刑法第210 條之私文書，且被告乙○○偽造後復
    加以行使，自足以生損害於警察機關犯罪偵查之正確性及丙○○本人。又被告乙○○於如附表所示之文件偽造「丙○○
    」之署押，及行使偽造私文書之行為，雖係數行為，然被告
    乙○○冒名應訊，主觀上當然有自始至終在同一刑事案件各
    階段中偽造私文書及署押之意思，數行為係於同時地或密切
    接近之時地實施侵害同一之法益，各行為之獨立性極為薄弱
    ，依一般社會健全觀念難以強行分離，應認各個舉動不過為
    犯罪行為之一部份，故同一刑事案件中之數偽造行為可視為
    一刑事訴訟程序之數個階段，不過係行為接續而完成整個犯
    罪，顯基於單一犯意接續所為，侵害單一法益，應包括於一
    行為予以評價，為接續犯，應論以一罪。是核被告乙○○上
    開事實欄(二)所為，係犯刑法第216 條、第210 之條行使偽造
    私文書罪，而被告偽造署押係偽造私文書之階段行為，偽造
    後復持以行使，其偽造私文書之低度行為經行使偽造私文書
    之高度行為所吸收，均不另論罪。起訴書認其係涉犯刑法第
    217 條之偽造署押罪云云，雖有未洽，惟蒞庭實行公訴之檢
    察官已於本院審理中當庭更正其係涉犯刑法第216 條、第21
    0 條之行使偽造私文書罪，本院自應就更正後之論罪科刑法
    條予以審究，自無變更起訴法條之必要，附此敘明。又被告
    乙○○所犯竊盜、行使偽造私文書2 罪間，犯意各別、行為
    互殊應分論併罰。再查被告2 人各有如事實欄所示刑之執行
    紀錄，此有臺灣高等法院被告前案紀錄表附卷足稽，被告2
    人於受有期徒刑之執行完畢後，5 年內故意再犯本件前述有
    期徒刑以上之各罪，均為累犯，應各依刑法第47條第1 項規
    定，均加重其刑。爰審酌被告2 人犯罪手段、生活狀況、智
    識程度、所得財物已由被害人領回，所生損害尚輕，及被告
    乙○○為規避追緝，而冒用「丙○○」名義應訊，偽造上開
    私文書以行使及偽造上開署押，造成偵查機關查緝犯罪之困
    難，並可能使丙○○本人無辜受刑事處罰之犯罪情節與所生
    危害程度，暨被告2 人犯後坦承犯行之態度等一切情狀，分
    別量處如主文所示之刑，就被告乙○○部分並定其應執行之
    刑，以示懲儆。至附表文件上所示偽造之簽名、指印，均係
    偽造之署押，均應依刑法第21 9條之規定，併予宣告沒收。
    另於如附表編號3 、8 、9 所示偽造之私文書，除其上偽造
    之署押外，因已行使交付於警員，非屬被告所有，自不得就
    該部分偽造之私文書諭知沒收之宣告，附此說明。
據上論斷，應依刑事訴訟法第273 條之1 第1 項、第299 條第1
項前段，刑法第28條、第320 條第1 項、第216 條、第210 條、
第47條第1 項、第51條第5 款、第219 條，刑法施行法第1 條之
1 第1 項、第2 項前段，判決如主文。
本案經檢察官丁俊成到庭執行職務。
中    華    民    國    97    年    9     月    17    日
                   刑事庭 法  官    林靜梅
以上正本證明與原本無異。
如不服本判決，應於判決送達後10日內向本院提出上訴狀（應附
繕本），其未敘述上訴理由者，應於上訴期間屆滿後20日內補提
理由書狀於本院，上訴於臺灣高等法院。
                          書記官   林韡婷
中    華    民    國    97    年    9     月    18    日
附錄本案論罪科刑法條：
刑法第320條第1 項
意圖為自己或第三人不法之所有，而竊取他人之動產者，為竊盜
罪，處5 年以下有期徒刑、拘役或5 百元以下罰金。
刑法第216 條
行使第210 條至第215 條之文書者，依偽造、變造文書或登載不
實事項或使登載不實事項之規定處斷。
刑法第210 條
偽造、變造私文書，足以生損害於公眾或他人者，處5 年以下有
期徒刑。
附表：
┌──┬──────┬───────────┬────────────┐
│編號│  文    件  │偽造「丙○○」之署押  │     備           註    │
├──┼──────┼───────────┼────────────┤
│1   │97年6 月2 日│署名3 枚、指印6 枚    │97年度偵字第13661 號偵查│
│    │警詢筆錄    │                      │卷第27頁至第28頁        │
│    │            │                      │                        │
├──┼──────┼───────────┼────────────┤
│2   │97年6 月3 日│署名2 枚、指印11枚    │同上卷第29頁至第32頁    │
│    │警詢筆錄    │                      │                        │
├──┼──────┼───────────┼────────────┤
│3   │自願受搜索同│署名1 枚、指印1 枚    │同上卷第36頁            │
│    │意書        │                      │                        │
├──┼──────┼───────────┼────────────┤
│4   │桃園縣政府警│署名3 枚、指印9 枚    │同上卷第38頁至第41頁    │
│    │察局搜索扣押│                      │                        │
│    │筆錄        │                      │                        │
├──┼──────┼───────────┼────────────┤
│5   │桃園縣政府警│署名1 枚、指印1 枚    │同上卷第42頁            │
│    │察局扣押物品│                      │                        │
│    │目錄表      │                      │                        │
├──┼──────┼───────────┼────────────┤
│6   │刑案現場照片│署名4 枚、指印4 枚    │同上卷第44-47頁         │
├──┼──────┼───────────┼────────────┤
│7   │丙○○口卡片│署名1 枚、指印3 枚    │同上卷第50頁            │
├──┼──────┼───────────┼────────────┤
│8   │權利告知通知│署名1 枚、指印1 枚    │同上卷第57頁            │
│    │書          │                      │                        │
├──┼──────┼───────────┼────────────┤
│9   │逮捕通知書  │署名2 枚、指印2 枚    │同上卷第58-59頁         │
└──┴──────┴───────────┴────────────┘


司法院資訊處製作；財團法人民間司法改革基金會備份。
